# 请教陈版，关于尽职调查遇到的问题

提问人：mapleaf1990 时间：2019-07-03 00:19:10
现委托方准备对 A 公司进行资产收购，收购其正在一级整理的土地，我们在进行资产核查的同时对方提出资金占用成本，根据 A 公司前期投资的金额以及同期借款利率计算资金占用成本，作为投资成本的构成。我们予以否定，我认为这种企业自身资金的投资，他们提出的是一种机会成本的概念，并不符合会计核算的范畴，也不属于资产的定义，不应该认为是成本构成，是否正确。

回答人：chenyiwei
从财务会计角度，基于企业会计准则的规定，基本赞同你的理解。当然最终确定收购价格时，基于会计准则确定的历史成本只是考虑因素之一。